【裁判字號】    98,家聲,479
【裁判日期】    981110
【裁判案由】    確定訴訟費用額
【裁判全文】
臺灣板橋地方法院民事裁定             98年度家聲字第479號
聲  請  人  財團法人法律扶助基金會
法定代理人  丙○○○
代  理  人  乙○○
相  對  人  甲○○
上列聲請人聲請確定訴訟費用額，本院裁定如下：
    主  文
相對人應賠償聲請人之訴訟費用額確定為新臺幣參萬元，及自本
裁定送達相對人之翌日起至清償日止，按週年利率百分之五計算
之利息。
    理  由
一、按原告撤回其訴者，訴訟費用由原告負擔，民事訴訟法第83
    條定有明文。次按「分會就扶助事件所支出之酬金及必要費
    用，視為訴訟費用之一部。因法律扶助而由分會支出之酬金
    及必要費用，得向負擔訴訟費用之他造請求。分會得對於負
    擔訴訟費用之他造，請求歸還其支出之酬金及必要費用。分
    會得據受扶助人有執行力之執行名義，聲請確定訴訟費用額
    及強制執行。分會依第三項規定所收取之酬金及必要費用，
    抵充受扶助人應分擔、負擔或返還之酬金及必要費用」，法
    律扶助法第35條定有明文。末按民事訴訟法第91條第3 項規
    定，法院依聲請以裁定確定訴訟費用額，應於裁定送達翌日
    起，加給按法定利率計算之利息。又依立法理由之說明，其
    規定旨在促使當事人早日自動償付其應賠償對造之訴訟費用
    ，而在當事人申請法律扶助獲准，由法律扶助基金會代為支
    出酬金及必要費用時，法院依法律扶助法第35條為裁定，同
    屬確定訴訟費用額之程序，故應基於同一理由，類推適用民
    事訴訟法第91條第3 項規定，加給按法定利率計算之利息。
二、本件聲請意旨略以：受扶助人何秀蓮與相對人甲○○間離婚
    事件，經聲請人給予何秀蓮法律扶助而支出法律扶助律師酬
    金及其他必要費用，合計新臺幣（下同）30,000元，本事件
    離婚部分經相對人即原告甲○○於言詞辯論過程中撤回訴訟
    而確定，本件聲請人支出之律師酬金亦為訴訟費用之一部，
    經核算聲請人所支出之訴訟費用合計為30,000元，爰依法聲
    請確定訴訟費用額等語。
三、經查，聲請人之主張，業據其提出97年度婚字第1401號離婚
    事件言詞辯論筆錄影本、審查表影本、扶助律師接案通知書
    、費用計算書、律師酬金領款單、結案酬金領款單等在卷可
    稽，堪信為真實；又法扶基金會台北分會所支出之律師酬金
    ，經核並無過高，故無酌減之必要。揆諸前揭規定，聲請人
    因其分會就本件法律扶助支出之律師酬金既視為訴訟費用之
    一部，並得聲請確定訴訟費用額，則聲請人得向相對人請求
    負擔之訴訟費用額為30,000元，爰裁定如主文所示。
四、依民事訴訟法第91條第1 項、第3 項，裁定如主文。
中    華    民    國    98    年    11    月    10    日
                    家事法庭  法  官  黃惠瑛
以上為正本係照原本作成
如對本裁定抗告須於送達後10日內向本院提出抗告狀，並應繳納
抗告費新台幣1,000 元。
中    華    民    國    98    年    11    月    10    日
                              書記官  王苑琦


司法院資訊處製作；財團法人民間司法改革基金會備份。
